Inventaris van de archieven van de Inspecties en Kantoren van het Staatsbedrijf der PTT in Zuid- Holland, 1814-1926
Nationaal Archief, Den Haag
- ARCHIEVEN DER KANTOREN., C.
  - Boskoop.
    - Algemeen.
      - Stukken, ingekomen bij de directeur van het Rijkstelegraafkantoor., 1872, 1877 en 1892; 145; 1 omslag
      - Ingekomen en minuten van uitgaande stukken van de directeur van Post- en Telegraafkantoor., 1890, 1892, 1893, 1905 en 1919; 146; 1 omslag
      - Jaarverslagen van het Post- en Telegraafkantoor over de jaren 1905-1906, concepten., 1908-1910 en 1919; 147; 1 omslag
    - Bijzonder.
      - Financiën., I.
        - Staat van ontvangsten en uitgaven van het postkantoor over het dienstjaar., 1917; 148; 1 stuk
        - Saldostaten van de Rijkstelegraaf over de dienstjaren., 1902 en 1917; 149; 1 omslag
        - Klad-saldostaat van de afdeling Telefonie over het dienstjaar., 1917; 150; 1 stuk
        - Saldostaat van de afdeling Telefonie over het dienstjaar., 1922; 151; 1 stuk
      - Personeel., II.
        - Proces-verbaal van overdracht van het postkantoor aan D.R. Wermeskerken, tijdelijk waarnemend directeur, door Th. Tulleken, aftredend directeur., 1872; 152; 1 stuk
      - Materieel., IV.
        - Stukken betreffende de vestiging van een locaal Rijkstelefoonnet., 1907; 153; 1 omslag
        - Inventarislijsten van het archief van het postkantoor,opgemaakt bij de installatie van Th. Tulleken en P.J.F. du Bois als directeur., 1871 en (1877); 154; 1 omslag
      - Dienstuitvoering., V.
        - Uittreksel uit de Technische Voorschriften betreffende de Telegraafdienst voor de kleinere kantoren, met bijlage., (1869); 155; 1 omslag
        - Brief aan de waarnemend directeur van het Rijkstelegraafkantoor van de lijninspecteur der Rijkstelegrafie afdeling Utrecht, met bepalingen inzake de organisatie en het beheer van het kantoor, afschrift., 1871; 156; 1 stuk
        - Rekest aan de directeur-generaal der Posterijen en Telegrafie van de rijkstuinbouwleraar voor Zuid-Holland, C.H. Claassen, om met de laatste bestelling post te mogen ontvangen, afschrift, met bijlagen., 1900; 157; 1 omslag
        - Akte van overeenkomst tussen het Rijk en de N.V. De Leidsche Stoombootmij "De Volharding" betreffende het postvervoer per stoomboot van Boskoop en Waddinxveen naar Gouda v.v., afschrift met bijlage., 1913; 158; 1 omslag
        - Stukken betreffende de grensbepaling van de kring der kosteloze telegrambestelling in de gemeente Boskoop., (1872); 159; 1 omslag
          De vermelde schetstekening ontbreekt.
        - Kladstaten met opgave van het aantal verzonden poststukken over de dienstjaren 1900 en 1901., 160; 1 omslag
        - Brieven aan de directeur der Rijkspostspaarbank te Amsterdam, met opgave van in 1900, 1902 en 1903 uitgegeven en in omloop zijnde spaarbankboekjes met het aantal bijschrijvingen; minuten., 161; 1 omslag
        - Statistieken van het aantal behandelde telegrammen over de dienstjaren 1879., 1883-1885 en 1904-1905; 162; 1 omslag
  - Brielle.
    - Algemeen.
      - Extract uit het register der besluiten van de Postmeester-Generaal der Nederlanden., 1819; 163; 1 stuk
      - Extract uit het register der Resolutiën van de directeur-generaal der Directe Belastingen en Posterijen., 1819; 164; 1 stuk
      - Extracten uit het register der Resolutiën van de minister van Staat, belast met de generale directie der ontvangsten., 1821-1823; 165; 1 omslag
        Gedeeltelijk drukwerk.
      - Besluiten van de Administrateur der Posterijen., 1822; 166; 1 omslag
      - Resolutiën van de Staatsraad, Administrateur der Posterijen en verdere middelen van vervoer., 1824-1831; 167; 1 omslag
      - Extract uit het register der besluiten van de Staatsraad, Gouverneur van Zuid-Holland., 1835; 168; 1 stuk
      - Circulaires en besluiten, opgenomen in het Provinciaal Blad van Zuid- Holland, van de Staatsraad, Gouverneur van Zuid-Holland., 1827-1830 1832, 1836,1839-1840, 1842-1843 en 1857; 169; 1 omslag
      - Extracten uit het register der Resolutiën van de minister van Financiën., 1831-1837, 1842-1860, 1862, 1865 en 1871-1873; 170; 1 omslag
      - Besluiten van de minister van Waterstaat Handel en Nijverheid., 1879 en 1890; 171; 1 omslag
      - Besluiten van de directeur-generaal der Posterijen en Telegrafie., 1908 en 1916; 172; 1 omslag
      - Ingekomen en minuten van uitgaande stukken van de directeur van het postkantoor., 1860, 1862 en 1873; 173; 1 omslag
      - Register van ingekomen stukken bij de directeur van het postkantoor van het Hoofdbestuur der Posterijen., 1812-1815; 174; 1 band
      - Ingekomen en minuten van uitgaande stukken van de directeur van het Rijkstelegraafkantoor., 1895; 175; 1 omslag
      - Ingekomen en minuten van uitgaande stukken van de directeur van het Post- en Telegraafkantoor., 1898, 1913, 1914, 1920 en 1922; 176; 1 omslag
      - Jaarverslag van het Rijkstelegraaf- en hulppostkantoor te Nieuwesluis- Heenvliet over; concept., 1909; 177; 1 stuk
    - Bijzonder.
      - Financiën., I.
        - Saldo-staten van de door het postkantoor over de dienstjaren 1854, 1856 en 1857 aan de Algemene Rekenkamer afgedragen gelden., 1856, 1858 en 1859; 178; 1 omslag
        - Maandstaat van ontvangsten en uitgaven van de Rijkstelegraaf over december 1893., 1 stuk; 179
        - Saldostaten van de Rijkstelegraaf over de dienstjaren., 1884-1898; 180; 1 omslag
          Ontbrekende jaren: 1891 en 1893.
      - Personeel., II.
        - Stukken betreffende de benoeming van A.W.G. graaf van Hogendorp tot directeur van het postkantoor, als opvolger van W.P. Jonas, aftredend directeur., 1850; 181; 1 omslag
        - Stukken betreffende de benoeming van J.A. Hinsbeeck C. Azn. tot directeur van het postkantoor, als opvolger van A.W.G. graaf van Hogendorp, aftredend directeur., 1858; 182; 1 omslag
        - Proces-verbaal van de installatie van P.J.A. de Tremery als directeur van het postkantoor., 1862; 183; 1 stuk
        - Stukken betreffende de benoeming van A. Kluit tot bestelhuishouder te Zuidland, als opvolger van J. Stool., 1856; 184; 1 omslag
        - Stukken betreffende het eervol ontslag, verleend aan M. Haentjes als briefgaarder te Nieuwesluis en de benoeming van A.H. Haentjes als zijn opvolger., 1859; 185; 1 omslag
        - Brief aan de inspecteur der Posterijen en Telegrafie te 's-Gravenhage van de directeur-generaal der Posterijen en Telegrafie betreffende voorschotdeclaraties bij vervanging van ambtenaren in geval van ziekte of verlof, afschrift., 1896; 186; 1 stuk
        - Stukken betreffende het faillissement van T. Elsinga, brievenbesteller en de daaruit voortvloeiende financiële gevolgen., 1906-1908; 187; 1 omslag
        - Overzichtsstaten van het personeelsbestand per 31 december 1840, met bijlage., 1846 en 1854; 188; 1 omslag
      - Gebouwen., III.
        - Stukken betreffende de aankoop van twee percelen en de in gebruikname daarvan als nieuw postkantoor., 1874; 189; 1 omslag
          Met schetskaartje van de plattegrond.
        - Openbare bekendmakingen door het ministerie van Waterstaat, Handel en Nijverheid van de aanbestedingen der onderhouds- en herstellingswerkzaamheden aan het postkantoor, met bijlage., 1879 en 1882; 190; 1 omslag
        - Bestek en voorwaarden wegens onderhouds- en herstelwerkzaamheden aan het Rijks- Post- en Telegraafkantoor te Brielle., 1890; 191; 1 katern
        - Stukken betreffende verbouwing en onderhoud van het Post- en Telegraafkantoor te Nieuwesluis-Heenvliet., 1907; 192; 1 omslag
      - Materieel., IV.
        - Stukken betreffende de verkoop van bomen aan de rijksweg Brielle-Hellevoetsluis in verband met de aanleg van de Rijkstelegraaflijn., 1887, 1889 en 1891; 193; 1 omslag
        - Stukken betreffende de herijk van maten en gewichten op het Post- en Telegraafkantoor., 1900 en 1902; 194; 1 omslag
      - Dienstuitvoering., V.
        - Staat, houdende de gewone dienstregeling en voorstellen voor de zondagsdienst op het postkantoor., 1857; 195; 1 stuk
        - Openbare bekendmaking van de dienstregeling op het postkantoor., 1879; 196; 1 stuk
        - Lijsten met antwoorden op door het postkantoor te Brielle gestelde vragen van de hulpkantoren te Abbenbroek, Geervliet, Oostvoorne, Rockanje, Spijkenisse en Zwartewaal betreffende de organisatie van deze kantoren met bijlagen., 1896; 197; 1 omslag
        - Proces-verbaal van aanbesteding van het vervoer der brievenmalen van Rotterdam naar Hellevoetsluis via Brielle v.v., met aanbestedingsvoorwaarden., 1826; 198; 1 omslag
        - Proces-verbaal van aanbesteding van het vervoer der brievenmalen van Amsterdam naar Maassluis v.v., met aanbestedingsvoorwaarden., 1827; 199; 1 omslag
        - Akten van arbeidsovereenkomst tussen het Rijk en J. de Snayer, wegens het vervoer der brievenmalen van Rotterdam naar Hellevoetsluis via Brielle v.v., afschriften, met bijlage., 1838 en 1842; 200; 1 omslag
        - Processen-verbaal van aanbesteding van het vervoer der brievenmalen van Rotterdam naar Brielle v.v., afschriften, met aanbestedingsvoorwaarden., 1872 en 1875; 201; 1 omslag
        - Circulaire van het ministerie van Waterstaat, Handel en Nijverheid aan de inspecteur der Posterijen en directeuren der postkantoren betreffende de aanbesteding der postdiensten., 1883; 202; 1 stuk
          De vermelde bijlagen zijn niet aanwezig.
        - Winterdienstregeling van de autobusdienst Brielle-Hellevoetsluis., 1883; 203; 1 stuk
          Vermoedelijk in verband met het postvervoer.
        - Voorwaarden van aanbesteding voor de uitvoering der landelijke postritten voor de periode van 1 juli 1883 tot en met 30 juni 1887., 204; 1 katern
        - Stukken betreffende regelingen van het postvervoer bij stagnatie van de bootdienst Vlaardingen-Brielle., 1911-1914; 205; 1 omslag
        - Stukken betreffende de opheffing van de bootdienst Vlaardingen-Brielle-Hellevoetsluis en de dientengevolge te treffen regelingen van het postvervoer., 1918; 206; 1 omslag
        - Klad-overzichtsstaat van de omvang van het postverkeer op het Posten Telegraafkantoor over het dienstjaar., 1900; 207; 1 stuk
        - Statistieken van het aantal behandelde telegrammen over de dienstjaren 1899 en 1901., 1 omslag; 208
        - Statistieken van het aantal behandelde telefoongesprekken op de hulpkantoren Nieuwesluis-Heenvliet en Geervliet over het dienstjaar., 1910; 209; 1 omslag
  - Delft.
    - Postkantoor.
      - Algemeen.
        - Extracten uit het register der Resolutiën van de minister van Financiën., 1856-1861, 1863, 1865 en 1870-1872; 210; 1 omslag
        - Besluiten van de minister van Waterstaat, Handel en Nijverheid., 1877, 1882, 1885 en 1891; 211; 1 omslag
        - Besluiten van de directeur-generaal der Posterijen en Telegrafie., 1903-1904, 1907, 1915 en 1921-1924; 212; 1 omslag
        - Ingekomen en minuten van uitgaande stukken van de directeur van het postkantoor., 1857, 1863, 1869 en 1896; 213; 1 omslag
      - Bijzonder.
        - Personeel., II.
          - Koninklijk Besluit nummer 73 van 8 maart 1858 waarbij A.W.G. graaf van Hogendorp, directeur van het postkantoor te Brielle wordt benoemd tot directeur van bet postkantoor te Delft, authentiek afschrift, met bijlage., 214; 1 omslag
          - Akte van beëdiging van P. de Back als brievengaarder van het hulpkantoor te Pijnacker., 1857; 215; 1 stuk
            Met bevestiging van de directeur.
        - Gebouwen., III.
          - Stukken betreffende de aankoop van en de herstelwerkzaamheden aan een tot postkantoor bestemd perceel., 1873; 216; 1 omslag
          - Bestek en voorwaarden wegens uitbreiding en verbouwing van het Posten Telegraafkantoor met directeurswoning., 1905; 217; 1 katern
        - Materieel., IV.
          - Inventarislijst van het archief van het hulpkantoor te Pijnacker, overgedragen aan P. de Back, nieuwbenoemd brievengaarder, door G.J.F. Tijdeman, aftredend brievengaarder., 1857; 218; 1 stuk
        - Dienstuitvoering., V.
          - Rapport aan de directeur-generaal der Posterijen en Telegrafie betreffende inbraak in het postkantoor en de in verband hiermee genomen maatregelen, concept., 1916; 219; 1 stuk
          - Stuk houdende weekdienstregeling alsmede ontwerp-zondagsdienstregeling van het postkantoor, met bijlage., 1857; 220; 1 omslag
          - Staat van bodediensten en de daarmee belaste postboden met vermelding van tractement en pensioengrondslag, authentiek uittreksel., (1865); 221; 1 stuk
          - Stukken betreffende de uitvoering van de postrit van het postkantoor naar het station v.v. 1897., 1903, 1909 en 1915; 222; 1 omslag
    - Rijkstelegraafkantoor.
      - Algemeen.
        - Besluit van de minister van Waterstaat, Handel en Nijverheid., 1890; 223; 1 stuk
        - Besluiten van de directeur-generaal der Posterijen en Telegrafie., 1897, 1900-1901, 1903, 1907, 1910-1911 en 1915; 224; 1 omslag
        - Ingekomen en minuten van uitgaande stukken van de directeur van het Rijkstelegraafkantoor., 1862, 1876, 1880, 1884, 1891 en 1908; 225; 1 omslag
      - Bijzonder.
        - Gebouwen., III.
          - Proces-verbaal van aanbesteding van verbouwingswerkzaamheden aan het Post- en Telegraafkantoor met directeurswoning, afschrift met bijlage., 1905; 226; 1 omslag
        - Materieel., IV.
          - Stukken betreffende de aanleg van een locaal Rijkstelefoonnet., 1896-1897; 227; 1 omslag
        - Dienstuitvoering., V.
          - Stukken betreffende het overlijden van Z.M. Koning Willem III en de dientengevolge te nemen maatregelen op het Rijkstelegraafkantoor in verband met diens begrafenis., 1890; 228; 1 omslag
  - Dordrecht.
    - Algemeen.
      - Besluiten van de directeur-generaal der Posterijen en Telegrafie., 1924; 229; 1 omslag
      - Ingekomen en minuten van uitgaande stukken van de directeur van het Rijkstelegraafkantoor., 1886, 1889, 1896, 1901, 1908, 1914 en 1920; 230; 1 omslag
      - Jaarverslagen van het postkantoor over 1913 en 1916-1918; concepten., 231; 1 omslag
      - Jaarverslagen van het Rijkstelegraafkantoor over 1908, concepten., 1911, 1914-1916, 1918 en 1920; 232; 1 omslag
    - Bijzonder.
      - Financiën., I.
        - Staat van uitgaven in 1860 en begroting der uitgaven voor 1861 van het Rijkstelegraafkantoor., 233; 1 stuk
        - Saldostaat van de Rijkstelegraaf over het dienstjaar., 1896; 234; 1 stuk
      - Gebouwen., III.
        - Stukken betreffende de bouw en aanbesteding van een nieuw Post- en Telegraafkantoor., 1871; 235; 1 omslag
        - Akte van huurovereenkomst tussen het Rijk en de firma A. Mak van een bovenhuis te Dordrecht, kadastraal bekend sectie H nummer 2404, bestemd tot bestellerslokalen, afschrift, met bijlage., 1904; 236; 1 omslag
        - Akte van koopovereenkomst tussen het Rijk en de gemeente Dordrecht van een perceel, kadastraal bekend sectie H nummer 2961, bestemd tot Post- en Telegraafkantoor, afschrift, met bijlage., 1904; 237; 1 omslag
        - Akte van huurovereenkomst tussen de directeur van het postkantoor te Dordrecht en de weduwe J. Sneep-Verhoeff te Rotterdam van een pand te 's-Gravendeel, in gebruik voor de post-, telegraaf- en telefoondienst aldaar, concept., 1924; 238; 1 stuk
        - Stukken betreffende de overbrenging van het hulppost-, telegraaf- en telefoonkantoor te Papendrecht wegens een ontstane vacature., 1924; 239; 1 omslag
          Met werktekening.
        - Stukken betreffende de omzetting van het hulppost-, telegraaf- en telefoonkantoor te Oud-Alblas in een post-, telegraaf- telefoonstation., 1924-1925; 240; 1 omslag
      - Materieel., IV.
        - Stukken betreffende de plaatsing en in gebruikname van telegraaftoestellen van het type Hughes., 1899; 241; 1 omslag
      - Dienstuitvoering., V.
        - Circulaire aan de directeuren der Rijkstelegraafkantoren in de afdeling Rotterdam van de lijninspecteur betreffende vervanging van personeel bij afwezigheid., 1886; 242; 1 stuk
        - Circulaires aan de directeuren der Rijkstelegraafkantoren in de afdeling Rotterdam van de inspecteur betreffende aanwervingen van telegrafisten door de Transvaalse Republiek., 1887 en 1889; 243; 1 omslag
        - Stukken betreffende de regeling van het postvervoer op het traject Dordrecht-Kinderdijk bij ijsgang., 1902-1905 en 1907-1908; 244; 1 omslag
        - Stukken betreffende de regeling van het postvervoer op het traject 's-Gravendeel-Mookhoek bij ijsgang., 1907-1909, 1913-1914 en (1917-1918); 245; 1 omslag
        - Statistiek van het aantal behandelde telegrammen over het dienstjaar klad., 1897; 246; 1 stuk
  - Geervliet.
    - Algemeen.
      - Extract uit het register der Resolutiën van de minister van Financiën., 1871; 247; 1 stuk
      - Ingekomen en minuten van uitgaande stukken van de brievengaarder., 1879, 1881 en 1904; 248; 1 omslag
    - Bijzonder.
      - Financiën., I.
        - Staten van ontvangsten van de afdeling Telefonie over de dienstjaren 1902 en 1903., 249; 1 omslag
      - Personeel., II.
        - Rekest aan de directeur-generaal der Posterijen en Telegrafie, waarbij de brievengaarder verzoekt, hem een hogere bijdrage toe te kennen in verband met een door hem gekocht huis, ingericht als dienstwoning, minuut., 1907; 250; 1 stuk
      - Materieel., IV.
        - Stukken betreffende een door de brievengaarder op te maken akte van borgstelling en inventaris van voorwerpen, hem van rijkswege verstrekt., 1882; 251; 1 omslag
      - Dienstuitvoering., V.
        - Circulaire aan de brievengaarders te Abbenbroek-Geervliet, Heenvliet en Nieuwesluis van de directeur van het Post- en Telegraafkantoor te Brielle met regeling van het postvervoer bij staking van de bootdienst Vlaardingen-Brielle, afschrift., 1911; 252; 1 stuk
        - Statistieken van het aantal behandelde telegrammen over de dienstjaren., 1902-1910; 253; 1 omslag
          1902 alleen september-december.
  - Gorinchem.
    - Algemeen.
      - Extract uit het verbaal van het verhandelde bij de Postmeester-Generaal der Verenigde Nederlanden., 1814; 254; 1 stuk
      - Extracten uit het verbaal van het verhandelde bij de Postmeester-Generaal der Nederlanden., 1815; 255; 1 omslag
      - Extracten uit het register der Resolutiën van de minister van Financiën, met bijlagen., 1835-1837, 1839, 1843, 1845, 1847, 1850-1853, 1856 1858 1861-1862, 1866-1868 en 1870-1875; 256; 1 omslag
      - Besluiten van de minister van Waterstaat Handel en Verkeer., 1880 en 1884; 257; 1 omslag
      - Besluiten van de directeur-generaal der Posterijen en Telegrafie., 1916 en 1923-1924; 258; 1 omslag
      - Ingekomen stukken en minuten van uitgaande stukken van de directeur van het postkantoor., 1846-1848, 1850-1851, 1862, 1865, 1870, 1872-1874, 1880 en 1899; 259; 1 omslag
      - Register van uitgaande stukken van de directeur van het postkantoor., 1836-1847; 260; 1 deel
        Staat van uitbetalingen, gedaan in 1848-1860.
        Beide ondergebracht in één deel.
      - Jaarverslag van het Post- en Telegraafkantoor over concept., 1912; 261; 1 stuk
    - Bijzonder.
      - Dienstuitvoering., V.
        - Overzichtsstaten van de omvang van het postverkeer op het Post- en Telegraafkantoor in 1901., 1902, 1907, 1911 en 1915-1916; 262; 1 omslag
  - Gouda.
    - Algemeen.
      - Extracten uit het verbaal van het verhandelde bij de Postmeester-Generaal der Verenigde Nederlanden., 1814; 263; 1 omslag
      - Extracten uit het verbaal van het verhandelde bij de Postmeester-Generaal der Nederlanden., 1815-1819; 264; 1 omslag
      - Extracten uit het register der Resolutiën van de directeur-generaal der Directe Belastingen en Posterijen., 1819-1820; 265; 1 omslag
      - Extracten uit het register der Resolutiën van de minister van Staat, belast met de generale directie der Ontvangsten., 1821-1822; 266; 1 omslag
      - Resolutiën van de Staatsraad, Administrateur der Posterijen en verdere middelen van vervoer., 1826-1827 en 1830-1831; 267; 1 omslag
      - Extracten uit het register der besluiten van de Staatsraad, Gouverneur van Zuid-Holland met bijlagen., 1826 en 1837-1839; 268; 1 omslag
      - Extracten uit het register der Resolutiën van de minister van Financiën, met bijlagen., 1831-1833, 1835-1836, 1841-1842, 1846-1847, 1850-1855, 1858, 1861-1862, 1866, 1868 en 1875; 269; 1 omslag
      - Besluiten van de minister van Waterstaat, Handel en Nijverheid., 1880-1883, 1885, 1893 en 1899; 270; 1 omslag
      - Besluiten van de minister van Waterstaat., 1909 en 1911; 271; 1 omslag
      - Besluiten van de directeur-generaal der Posterijen en Telegrafie., 1893, 1897, 1899, 1901, 1904, 1908-1910, 1914, 1916 en 1919-1925; 272; 1 omslag
      - Ingekomen en minuten van uitgaande stukken van de directeur van het postkantoor., 1827-1828, 1831, 1833-1834, 1851, 1864, 1869, 1872, 1887, 1890, 1894 en 1897; 273; 1 omslag
      - Ingekomen en minuten van uitgaande stukken van de directeur van het Rijkstelegraafkantoor., 1865, 1872, 1879, 1881, 1890 en 1897; 274; 1 omslag
      - Ingekomen en minuten van uitgaande stukken van de directeur van het Post- en Telegaafkantoor., 1903-1905; 275; 1 omslag
    - Bijzonder.
      - Financiën., I.
        - Kwartaal-rekening van ontvangsten en uitgaven van het postkantoor met betrekking tot de Franse correspondentie over het 3e kwartaal van het dienstjaar., 1809; 276; 1 stuk
        - Jaarrekeningen van ontvangsten en uitgaven van het postkantoor over de dienstjaren., 1814-1817; 277; 1 omslag
        - Staat van verantwoording der ontvangsten en uitgaven van het postkantoor over het dienstjaar., 1829; 278; 1 stuk
        - Saldostaat van de Rijkstelegraaf over het dienstjaar., 1892; 279; 1 stuk
      - Gebouwen., III.
        - Akte van huurovereenkomst tussen het Rijk en H.J. Nederhorst te Gouda van een huis met tuin aldaar, bestemd tot Rijkstelegraafkantoor met directeurswoning, afschrift, met bijlage., 1894; 280; 1 omslag
        - Akte van koopovereenkomst tussen het Rijk en M. Jonkheid te 's-Gravenhage van een pakhuis met bovenwoning en een erf te Gouda, kadastraal bekend sectie D nummer 1868, bestemd voor eventuele uitbreiding van het Post- en Telegraafkantoor, afschrift, met bijlage., 1901; 281; 1 omslag
      - Dienstuitvoering., V.
        - Proces-verbaal van aanbesteding van het vervoer der post van Alphen naar Gouda v.v., afschrift, met bijlage., 1881; 282; 1 omslag
        - Akte van arbeidsovereenkomst tussen het Rijk en J.J. Driessen wegens het overbrengen der brievenmalen tussen Gouda en Schoonhoven, afschrift, met bijlage., 1885; 283; 1 omslag
        - Lijst met opgave van adressen der gemeentehuizen in het rayon van het Rijkstelegraafkantoor te Gouda, waar telegrammen bezorgd moeten worden bij buitengewone oproeping der militie in geval van mobilisatie., 1885; 284; 1 stuk
  - 's-Gravenhage.
    - Algemeen.
      - Extract uit het verbaal van het verhandelde bij de Postmeester-Generaal der Verenigde Nederlanden., 1814; 285; 1 stuk
      - Extracten uit het register der Resolutiën van de minister van Financiën met bijlagen., 1844-1845, 1847, 1849-1852, 1855, 1857-1860, 1863 1865, 1867 877 en 1895; 286; 1 omslag
      - Besluiten van de minister van Binnenlandse Zaken., 1852 1856 1860, 1863, 1866 en 1869; 287; 1 omslag
      - Besluiten van de minister van Waterstaat, Handel en Nijverheid met betrekking tot het.postkantoor met bijlagen., 1879-1880, 1889 en 1904; 288; 1 omslag
      - Besluiten van de minister van Waterstaat, Handel en Nijverheid met betrekking tot het Rijkstelegraafkantoor, met bijlage., 1878, 1880-1882, 1887-1889 en 1898; 289; 1 omslag
      - Besluiten van de minister van Waterstaat met betrekking tot het Rijkstelegraafkantoor., 1913 en 1920; 290; 1 omslag
      - Besluit van de directeur-generaal der Posterijen en Telegrafie met betrekking tot het postkantoor., 1901; 291; 1 stuk
      - Besluiten van de directeur-generaal der Posterijen en Telegrafie met betrekking tot het Rijkstelegraafkantoor, met bijlage., 1896-1898, 1900, 1913, 1921 en 1923-1925; 292; 1 omslag